臺灣臺北地方法院刑事判決　　　　　　　　　　　　　　九十一年度易字第五七號
　　公　訴　人　臺灣臺北地方法院檢察署檢察官
　　被　　　告　丁○○
　　　　　　　　乙○○
右列被告因妨害家庭案件，經檢察官提起公訴（九十年度偵字第六六三三號），本院
判決如左：
    主  文
丁○○、乙○○均無罪。
    理  由
一、公訴意旨略以：被告乙○○明知被告丁○○為有配偶之人，二人竟於民國九十年
    二月四日上午十時許，在臺北市○○街二十五號「友萊飯店」處通相姦，後為丁○○之妻甲○報警當場臨檢查知上情，經由甲○於九十年二月二十六日訴請本署
    偵辦，因認被告二人分別涉犯刑法第二百三十九條之通、相姦罪嫌。
二、按犯罪事實應依證據認定之，無證據不得推定其犯罪事實。又不能證明被告犯罪
    者，應諭知無罪之判決，刑事訴訟法第一百五十四條、第三百零一條第一項分別
    定有明文。查公訴人認被告涉有上開犯嫌，無非以（一）被告乙○○於九十年三
    月二十一日偵查中之自白；（二）被告二人於九十年三月二十一日庭訊後當日及
    其後某日電話錄音之錄音帶及譯文為主要論據。然訊據被告二人固直承有於右揭
    日時到「友萊飯店」，且告訴人提出之錄音帶是伊等之聲音等情不諱，惟堅決否
    認涉有上開犯嫌，均辯稱：伊二人是去泡茶、聊天、吃飯，並沒有發生關係等語
    ，經查，
（一）告訴人甲○與被告丁○○為夫妻關係乙節，此為告訴人及被告丁○○一致供陳
      ，並有戶籍謄本附卷足憑（見九十年度他字第一０一一號卷第四頁），又被告
      二人於九十年二月四日上午十時許，進入臺北市○○街二十五號「友萊飯店」
      等情，為被告二人自承無訛，核與告訴人指訴相符，並經證人即告訴人委託之
      徵信社業者戊○○證述在卷，且有現場照片一張附卷足憑（見九十年度他字第
      一０一一號卷第六頁），是前情要可認定，則本件應審究者，乃為被告二人於
      前揭時地是否有性行為之通相姦犯行。
（二）而公訴人所舉本案證據之一為被告乙○○於九十年三月二十一日偵查中之自白
      ，惟觀諸九十年三月二十一日偵查筆錄，其中檢察官訊問被告乙○○：「有無
      與丁○○有通姦行為？」，乙○○答稱：「有，只有那一次，但我沒有做。」
      ，檢察官再訊問：「你和丁○○有無發生性關係？」，乙○○答稱：「無。」
      ，實難認被告乙○○於九十年三月二十一日偵查中自白犯行。
（三）至告訴人於偵查中提出之錄音帶及其譯文部分，告訴人陳稱：錄音帶是側錄家
      中及工廠的電話，被告二人並不知情等語（見本院九十一年二月七日訊問筆錄
      第七頁、第八頁），關於通姦罪配偶於通姦之一方不知情情況下，側錄通姦者
      與相姦者之通話內容，該錄音內容是否具有證據能力，實務上曾有不同見解，
      即令本件錄音內容具有證據能力，惟細究被告二人之通話內容：「你就打死不
      承認就好了，難道還要你脫褲子檢查嗎？」、「那個經理說沒關係隨他們去照
      相，只要我們衣褲整齊就沒有關係」、「我在睡覺時常在想你」、「正想跟你
      說這句，每晚腦裡都有你」、「我跟你說我要走的時候，旅館的經理叫我到樓
      上跟我說，叫我不要煩惱說這沒有關係，不是在房間裡被捉到、、、，捉姦不
      在床，只是在門口看到不算什麼」、「沒有在房間被捉到，有跑掉就沒關係」
      ，話語雖有曖昧之處，惟均未直承於九十年二月四日被告二人確有性行為之通
      、相姦行為。
（四）參以證人即告訴人委託之徵信社業者戊○○於偵查中及本院調查中陳稱：伊等
      沒有進去房間等語（見九十年度偵字第六六三三號卷第十二頁），復徵諸告訴
      人於告訴狀中載述：八十八年十月間告訴人打電話給正在開車之丁○○，在電
      話線上突然聽到被告乙○○冒出一句「你為什麼不會勃起」等語，再觀以證人
      戊○○陳稱：伊在十一時零五分左右看到被告二人進入飯店，伊與警員於十一
      時二十分至三十分左右到達，到達櫃檯後約五到十分鐘，被告二人下來等語（
      見本院九十一年三月十五日訊問筆錄第五頁），是被告二人進入飯店到下樓之
      期間約為二十至三十五分鐘，被告二人是否確於飯店房間內有性行為之情事，
      並非全無可疑，另證人戊○○陳稱：友萊飯店沒有餐廳等語，固足徵被告二人
      所辯是去友萊飯店泡茶、吃飯等語為虛，仍無足資以認定被告二人於九十年二
      月四日有性行為之情事，此外又查無其他積極證據，足認被告二人確於九十年
      四月二日有性行為之通、相姦犯行，不能證明被告犯罪，依法應諭知無罪之判
      決。
據上論斷，應依刑事訴訟法第三百零一條第一項，判決如主文。
本案經檢察官丙○○到庭執行職務
中    華    民    國      九十一        年      五      月      三      日
                                      臺灣臺北地方法院刑事第四庭
                                          法  官  陳嘉琪
右正本證明與原本無異。
如不服本判決，應於判決送達後十日內，向本院提出上訴狀。
                                          書記官  葉志昭
中    華    民    國      九十一        年      五      月      六      日
